ro-RO: Stil caiac: Convertibil; Crossover; Ture de o zi; Pescuit; Pliabil; Gonflabil; Modular; Performanță și curse; Agrement; Ture și expediții; Altele
en: Kayak style: Convertible; Crossover; Day touring; Fishing; Folding; Inflatable; Modular; Performance and racing; Recreational; Touring and expedition; Other
es: Estilo de kayak: Convertible; Crossover; Travesía de un día; Pesca; Plegable; Inflable; Modular; Alto rendimiento y carreras; Recreativo; De travesía y expedición; Otro
pt-PT: Estilo do caiaque: Convertível; Crossover; Travessia de um dia; Pesca; Dobrável; Insuflável; Modular; Desempenho e competição; Recreativo; Turismo e expedição; Outro
de: Stil des Kajaks: Konvertierbar; Crossover; Tagestour; Angeln; Faltbar; Aufblasbar; Modular; Leistung und Rennen; Freizeit; Touren und Expedition; Sonstige
hu: Kajak stílusa: Átalakítható; Crossover; Nappali túra; Horgász; Összecsukható; Felfújható; Moduláris; Nagy teljesítményű és verseny; Szabadidős; Túra és expedíciós; Egyéb
pt-BR: Caiaque estilo: Conversível; Crossover; Passeio de um dia; Pesca; Dobrável; Inflável; Modular; Desempenho e corrida; Recreativo; Turismo e expedição; Outro
fi: Kajakin tyyli: Muunnettava; Crossover; Päiväretkeily; Kalastus; Taittuva; Ilmatäytteinen; Modulaarinen; Suorituskyky ja kilpailu; Harraste; Retkeily ja vaellus; Muu
cs: Kajakový styl: Konvertibilní; Crossover; Jednodenní turistika; Rybářský; Skládací; Nafukovací; Modulární; Výkonnostní a závodní; Rekreační; Turistické a expediční; Jiné
el: Στυλ καγιάκ: Μετατρεπόμενο; Crossover; Ημερήσιας περιήγησης; Ψαρέματος; Αναδιπλούμενο; Φουσκωτό; Αρθρωτό; Απόδοσης και αγωνιστικό; Αναψυχής; Περιήγησης και αποστολών; Άλλο
ru: Стиль каяка: Трансформер; Кроссовер; Для однодневных походов; Для рыбалки; Складной; Надувной; Модульный; Спортивный и гоночный; Прогулочный; Туристический и экспедиционный; Другое
fr: Type de kayak: Convertible; Crossover; Excursion d’un jour; Pêche; Pliant; Gonflable; Modulaire; Performance et course; De plaisance; Randonnée et expédition; Autre
nl: Kajak stijl: Converteerbaar; Crossover; Dagtochten; Vissen; Opvouwbaar; Opblaasbaar; Modulair; Prestaties en racen; Recreatief; Touring en expeditie; Overig
lt-LT: Baidarės stilius: Transformuojama; Universali; Vienos dienos žygiams; Žvejybai; Sulankstoma; Pripučiama; Modulinė; Sportinė ir lenktyninė; Pramoginė; Turistinė ir ekspedicinė; Kita
sv: Kajakstil: Konvertibel; Crossover; Dagstur; Fiske; Hopfällbar; Uppblåsbar; Modulär; Prestanda och tävling; Fritid; Tur och expedition; Annat
ja: カヤックスタイル: コンバーチブル; クロスオーバー; デイツーリング; フィッシング; 折りたたみ式; インフレータブル; モジュール式; パフォーマンス・レーシング; レクリエーション用; ツーリングおよびエクスペディション用; その他
vi: Kiểu dáng kayak: Có thể chuyển đổi; Đa dụng (Crossover); Du lịch trong ngày; Câu cá; Gấp gọn; Bơm hơi; Mô-đun; Biểu diễn và đua; Giải trí; Du lịch và thám hiểm; Khác
tr: Kayak tarzı: Dönüştürülebilir; Crossover; Günübirlik tur; Balıkçılık; Katlanır; Şişme; Modüler; Performans ve yarış; Eğlence; Tur ve keşif; Diğer
th: สไตล์เรือคายัค: แบบปรับเปลี่ยนได้; ครอสโอเวอร์; เดย์ทัวร์ริง; ตกปลา; แบบพับได้; แบบเป่าลม; แบบถอดประกอบ; ประสิทธิภาพและการแข่ง; เพื่อการพักผ่อน; ท่องเที่ยวและสำรวจ; อื่นๆ
it: Stile del kayak: Convertibile; Crossover; Da escursione giornaliera; Da pesca; Pieghevole; Gonfiabile; Modulare; Da competizione e gara; Ricreativo; Touring e spedizione; Altro
pl: Styl kajaka: Wielofunkcyjny (convertible); Crossover; Turystyczny jednodniowy; Wędkarski; Składany; Dmuchany; Modułowy; Sportowy i wyścigowy; Rekreacyjny; Turystyczny i ekspedycyjny; Inny
zh-TW: 獨木舟樣式: 可轉換; 跨界; 日間巡迴; 釣魚; 摺疊式; 充氣式; 模組化; 性能與競速; 休閒; 巡迴與遠征; 其他
sl-SI: Stil kajaka: Zamenljiv; Crossover (križanec); Dnevni izleti; Ribolovni; Zložljiv; Napihljiv; Modularni; Zmogljivost in tekmovanje; Rekreativni; Potovalni in ekspedicijski; Drugo
sk-SK: Štýl kajaku: Konvertibilný; Crossover; Jednodňová turistika; Rybársky; Skladací; Nafukovací; Modulárny; Výkon a preteky; Rekreačný; Turistika a expedície; Iné
nb: Kajakkens stil: Konvertibel; Crossover; Dagstur; Fiske; Sammenleggbar; Oppblåsbar; Modulær; Ytelse og racing; Fritid; Tur og ekspedisjon; Annet
zh-CN: 皮划艇类型: 敞篷款; 跨界款; 日间旅行; 钓鱼款; 折叠款; 充气款; 模块化; 高性能与竞速款; 休闲型; 巡航和探险型; 其他
hr-HR: Kajakaški stil: Konvertibilni; Crossover; Dnevni turni; Za ribolov; Sklopivi; Na napuhavanje; Modularni; Natjecateljski i trkaći; Rekreativni; Turni i ekspedicijski; Ostalo
bg-BG: Стил на каяка: Конвертируем; Кросоувър; Еднодневен туризъм; За риболов; Сгъваем; Надуваем; Модулен; Високоскоростен и състезателен; За отдих; Туристически и експедиционен; Друго
da: Kajakstil: Konvertibel; Crossover; Dagstur; Fiskeri; Sammenklappelig; Oppustelig; Modulær; Ydeevne og kapløb; Fritid; Tur og ekspedition; Andet
ko: 카약 스타일: 컨버터블; 크로스오버; 데이 투어링; 낚시용; 접이식; 공기주입식; 모듈식; 고성능 및 레이싱; 레크리에이션; 투어링 및 익스페디션; 기타